臺灣板橋地方法院交通件裁定　　　　　　　　　 九十三年度交聲字第二一四號
　　原處分機關　交通部公路總局臺北區監理所板橋監理站
　　異　議　人　丙○○
右列異議人因違反道路交通管理處罰條例案件，對於交通部公路總局臺北區監理所板
橋監理站中華民國九十三年一月五日所為板監違字第裁四一─Ｚ00000000號
、第裁四一─Ｚ00000000號裁決處分，聲明異議，本院裁定如左：
    主  文
異議駁回。
    理  由
一、異議意旨略稱：異議人於民國九十一年十一月二十日十六時二十五分許，駕駛車
    牌號碼ＣＲ—０九五六號自用一般小客車，行經最高速度一百公里之國道第一號
    公路南向一百五十四公里處，以時速一百二十六公里之速度超速行駛，經警持指
    揮棒鳴警報器示意停車，不但拒絕停車，反加速逃逸，並於三車道間任意變換車
    道蛇行，未使用方向燈及行駛路肩，以擺脫警車尾隨攔截。嗣於南向一百五十八
    公里處逃逸至泰安休息站服務區，始為內政部警政署國道公路警察局第三警察隊
    員警攔截查獲，以「一、在高速公路超速行駛。二、汽車行駛於設站管制之道路
    ，而不遵管制之規定。三、駕駛人駕駛汽車在道路上蛇行。」之違規，填製內政
    部警政署國道公路警察局公警局交字第Ｚ00000000號、第Ｚ00000
    000號舉發違反道路交通管理事件通知單舉發，嗣經交通部公路總局臺北區監
    理所板橋監理站（下稱板橋監理站）以板監違字第裁四一─Ｚ00000000
    號、第裁四一─Ｚ00000000號違反道路交通管理事件裁決書分別裁處罰
    鍰新臺幣六千元，並記違規點數二點、罰鍰新臺幣一萬八千元，並記違規點數三
    點。異議人異議意旨略以：伊並未超速，也沒有見警察攔停，也沒有行駛路肩及
    蛇行，僅是依規定打方向燈變換車道而已，伊沒有違規云云。
二、按汽車行駛於高速公路或設站管制之道路，而不遵管制之規定者，處汽車駕駛人
    新臺幣三千元以上六千元以下罰鍰，並記違規點數一點；次按汽車駕駛人，駕駛
    汽車，在道路上蛇行，或以其他危險方式駕車者，處新臺幣（下同）六千元以上
    二萬四千元以下罰鍰，並記違規點數三點，道路交通管理處罰條例第三十三條第
    一項、第四十三條第一項第一款、第六十三條第一項第一款、第三款分別定有明
    文。經查，受處分人即異議人於　　九十一年十一月二十日十六時二十五分許，
    駕駛車牌號碼ＣＲ—０九五六號自用一般小客車，行經最高速度一百公里之國道
    第一號公路南向一百五十四公里處，以時速一百二十六公里之速度超速行駛，經
    警持指揮棒鳴警報器示意停車，不但拒絕停車，反加速逃逸，並於三車道間任意
    變換車道蛇行，未使用方向燈及行駛路肩，以擺脫警車尾隨攔截。嗣於南向一百
    五十八公里處逃逸至泰安休息站服務區，始為內政部警政署國道公路警察局第三
    警察隊員警攔截查獲，以「一、在高速公路超速行駛。二、汽車行駛於設站管制
    之道路，而不遵管制之規定。三、駕駛人駕駛汽車在道路上蛇行。」之違規，填
    製內政部警政署國道公路警察局公警局交字第Ｚ00000000號、第Ｚ00
    000000號舉發違反道路交通管理事件通知單舉發，嗣經板橋監理站以板監
    違字第裁四一─Ｚ00000000號、第裁四一─Ｚ00000000號違反
    道路交通管理事件裁決書分別裁處罰鍰六千元，並記違規點數二點、罰鍰一萬八
    千元，並記違規點數三點等情，業經證人即內政部警政署國道公路警察局第三警
    察隊警員甲○○於本院調查時證稱：「我們在告訴公路一五四南下車段，測速器
    測到異議人超速，我們尾隨攔停，但異議人沒有停車，我們就在後方全程尾隨，
    在泰安服務區才攔獲。我們測速是巡邏車停在路肩外的避車灣。測速器不能照相
    ，也不能顯示車號，測速器顯示異議人超速。我們就鳴警報器，持指揮棒攔截該
    車，但異議人沒有停。我們動作很明顯，且警報器聲音很大，異議人應該知道。
    我們尾隨他四公里，看到白色喜美轎車利用外側路肩超車，或者是遽然變換車道
    ，當時因車速很快沒有記住他的車號。」、「．．．我們雷達顯示壹佰二十六公
    里，但異議人說他速度不會超過一百二十公里。然後他也承認有在三個車道任意
    切換車道。」「（你們尾隨時，距離異議人車子多遠？）約壹佰五十公尺左右。
    」、「（有無可能誤認？）不可能。」等語（見本院九十三年三月二十二日訊問
    筆錄）。及警員乙○○於本院調查時證稱：「如甲○○所述。當時是我駕駛巡邏
    車。」等語（見本院九十三年三月二十二日訊問筆錄）。又攔停掣單舉發之警員
    之前並不認識異議人，與之亦無仇怨，衡情實難認警員有故意誣陷異議人之動機
    與必要。此外，並有有上開裁決書、舉發違反道路交通管理事件通知單、內政部
    警政署國道公路警察局第三警察隊九十二年十二月十六日公警交訴字第○九二○
    ○○三二八六號函等件影本各一份附卷可稽，異議人違規事實應可信實。而交通
    員警為維護交通秩序，遇有違反道路交通管理處罰條例之行為者，本即有舉發之
    義務，難認其執行勤務有何不當。綜上本件違規事證明確，異議人駕駛汽車行駛
    於高速公路，不遵管制之規定（包括不服從稽查取締、行車速度時速一百二十六
    公里，限速為時速一百公里，超速二十六公里等二項）及危險駕駛（蛇行）等違
    規行為，堪予認定。
三、從而，原處分機關依據首開法條規定，並審酌異議人違規情節輕重，裁處罰鍰合
    計二萬四千元，並記違規點數五點（不服從稽查取締部分三千元，並記違規點數
    一點；超速部分三千元，並記違規點數一點；危險駕駛部分一萬八千元，並記違
    規點數三點），並無違誤，量罰亦甚妥適，應予維持，本件異議為無理由，應予
    駁回。
四、據上論斷，應依道路交通案件處理辦法第十九條，裁定如主文。
中　　　華　　　民　　　國　　九十三　　年　　　六　　　月　　二十一　　日
                             　 臺灣板橋地方法院交通法庭
                                　　  法  官  曾正耀
右正本證明與原本無異
如不服本裁定應於送達後五日內向本院提出抗告狀
                                      書記官  黃靖媛
中　　　華　　　民　　　國　　九十三　　年　　　六　　　月　　二十三　　日
